# 生产性生物资产

提问人：QL12345 时间：2023-02-16 14:12:22
请问老师，对于消耗性生物资产的正常死亡应放入营业外支出核算还是管理费用核算；
请问老师，A公司是一家国有企业的培训基地，主要提供酒店住宿和餐饮，然后这家公司自己养殖一部分鸡鸭鱼猪，供自己酒店后厨使用，还会种植一部分蔬菜，供自己内部使用。剩余部分会对外出售，未计提跌价准备，请问老师，对于这种消耗性生物资产怎样核算才是合理的，然后对这部分业务所产生的成本要怎么核实他的真实性。

回答人：chenyiwei
1 、正常死亡的生产性生物资产的成本，理论上在合理的、当前饲养和防疫技术条件下不可避免的合理死亡，其成本应由其他存活的生产性生物资产成本承担。如果是非正常死亡则计入营业外支出。
2 、此类消耗性生物资产的种植、养殖类似于存货的核算模式，根据实际发生的成本预计归集，收获后用于后厨的，则按实际成本转入餐饮营业成本；用于对外出售的，则确认销售收入和结转成本。由于其产品主要用于酒店后厨，因此如果酒店的餐饮业务发生亏损，或者对外售价低于种植养殖成本（基于职工福利目的低价出售的情况除外），则需对其计提减值准备。